臺灣高等法院交通事件裁定　　　　　　　　　　　　九十三年度交抗字第二九六號
　　抗　告　人
　　即受處分人　甲○○
右抗告人因違反道路交通管理處罰條例案件，不服臺灣板橋地方法院九十三年度交聲
字第一一一號，中華民國九十三年三月十一日裁定，提起抗告，本院裁定如左：
    主  文
抗告駁回。
    理  由
一、按汽車駕駛人，行經有燈光號誌管制之交岔路口闖紅燈者，處新臺幣一千八百元
    以上五千四百元以下罰鍰；汽車駕駛人，駕駛汽車有違反本條例之行為，經交通
    勤務警察或依法令執行交通稽查任務人員制止時，不聽制止或拒絕停車接受稽查
    而逃逸者，除按各該條規定處罰外，處新臺幣三千元以上六千元以下罰鍰；汽車
    駕駛人有第六十條第一項情形者，除依原條款處罰鍰外，記違規點數一點，有第
    五十三條情形者，除依原條款處罰鍰外，記違規點數三點，道路交通管理處罰條
    例第五十三條、第六十條第一項及第六十三條第一項第一款、第三款分別定有明
    文規定。
二、抗告人即受處分人甲○○於民國九十二年十一月十八日二十三時二十三分許，駕
    駛車牌號碼ＬＫ六─一六七號重型機車，沿臺北市○○○路自東往西方向行駛，
    行經設有燈光號誌管制之南京西路與塔城街口欲右轉續往南京西路行駛時，於交
    通號誌為紅燈之際逕自右轉闖紅燈違規，為臺北市政府警察局大同分局警員陳青
    易吹哨揮棒示意其停車受檢，受處分人卻拒絕停車接受稽查而逃逸，因無法當場
    攔停舉發，遂於返隊後以受處分人所駕駛重型機車之車牌號碼查詢確認車牌號碼
    、廠牌、顏色等資料無誤後，以北市警交大第ＡＣＵ一二五六四七號舉發違反道
    路交通管理事件通知單逕行舉發。嗣受處分人於應到案時間內到案申訴，交通部
    公路總局臺北區監理所仍認本件違規屬實，乃依道路交通管理處罰條例第五十三
    條、第六十條第一項及第六十三條第一項第一款、第三款之規定，裁處罰鍰新臺
    幣四千八百元，並記違規點數四點。
三、抗告意旨略以：本件違規當日受處分人待在住處並未外出，警員說當時是夜間所
    以車子顏色無法辨識，既然如此，則警員亦有可能誤認車牌號碼云云。
四、經查：受處分人所有前開汽車於右揭時地闖紅燈行駛，且經警吹哨揮棒攔停時，
    拒絕停車接受稽查而逃逸之違規事實，業據證人即開單告發受處分人之員警陳青
    易於原審以具結擔保其供述之真實性並在負擔偽證罪之心理處罰狀態下證稱：「
    當時執行二十二時至二十四時巡邏，在二十三時至二十三時三十分之時段，執行
    路檢勤務，在二十三時二十三分時攔查一部重機車，地點是南京西路與塔城街口
    ，當時執行路檢時，看到一部重機車車號ＬＫ六─一六七號，該車行駛南京西路
    紅燈右轉，右轉後還是行駛南京西路，當時南北向是紅燈，看見重機車紅燈右轉
    ，我們就依規定攔檢盤查進行告發違規，當時以夜間指揮棒及哨音警笛，示意該
    部重機車停車受檢，該部重機車不服攔檢取締，逕行逃逸沒有停車，後來我們勤
    務結束之後，回派出所將所登載的車號以電腦查詢車籍、車型、顏色，該車的車
    型（即三陽一二五ＣＣ）與車籍登記之型號相符，依規定註記在員警工作紀錄簿
    後逕行告發」「（當時看到車子除了是三陽一二五ＣＣ外，當時車子的顏色為何
    ？）顏色因為是在夜間，所以沒有辦法辨認清楚，但廠牌、ＣＣ數、車牌是可以
    確定的，因為車子是從我正前面過去，約一公尺的距離看到車牌」「（你如何確
    定機車駕駛當時知悉你們是在攔停他？）因為當時只有一部車」「（你們如何知
    道他逃逸？）因為我們有手勢、有指揮棒、有吹哨音，且距離很近，騎士應該可
    以聽得到、看得到」「因為我們在攔停時，會刻意出來攔停且當時我們有穿反光
    背心，警車也有警示燈，我們所站的稽查點是在被告右轉後的前方很明顯可以看
    到是在攔停他」等語明確（見原審卷第二二至二三頁），並有臺北市政府警察局
    九十二年十一月十八日北市警交大字第ＡＣＵ一二五六四七號舉發違反道路交通
    管理事件通知單影本一紙（見原審卷第七頁）、臺北市政府警察局大同分局九十
    二年十二月二十六日北市警同分交字第○九二六三八○二八○○號書函影本（見
    原審卷第八頁）、證人當庭繪製現場圖一紙（見原審卷第二六頁）及庭呈員警工
    作紀錄簿一份（見原審卷第二七頁）在卷可稽，可知受處分人當時確有上開之違
    規情形。且由證人陳青易之上開證詞觀之，證人陳青易攔停受處分人時，受處分
    人是駕駛機車由證人正前面過去，距離僅有一公尺，而證人陳青易為執行交通勤
    務之公務員，對於記明車輛牌照號碼、車型等可資辨明之資料，為其業務內之事
    項，其觀察程度自較一般人更為專注，而當時又僅有受處分人一部車有違規之行
    為，應無誤認之可能。再參以證人陳青易與受處分人素不相識，並無宿怨，自應
    無甘冒自身觸犯偽證罪之風險而設詞誣攀受處分人之理，故證人即警員陳青易之
    證言，應為平允可信。受處分人確於前揭時、地行經有燈光號誌管制之交岔路口
    闖紅燈及拒絕停車接受稽查而逃逸之違規行為，至堪認定，受處分人所辯委無足
    採。
五、原審法院因而認受處分人確有在前揭時地闖紅燈行駛及拒絕停車接受稽查而逃逸
    之違規行為，原處分機關依前揭規定，裁處受處分人罰鍰四千八百元，併予以記
    違規點數四點，核無違誤，因而駁回受處分人異議之聲明，經核並無不合。受處
    分人所提抗告為無理由，應予駁回。
據上論結，應依道路交通管理處罰條例第八十九條、道路交通案件處理辦法第二十六
條、刑事訴訟法第四百十二條，裁定如主文。
中　　　華　　　民　　　國　　九十三　　年　　　四　　　月　　二十七　　日
                              臺灣高等法院交通法庭
                                  審判長法  官  楊　照　男
                                        法  官  陳　國　文
                                        法  官  王　詠　寰
右正本證明與原本無異。
不得再抗告。
                                        書記官  駱　麗　君
中　　　華　　　民　　　國　　九十三　　年　　　四　　　月　　二十七　　日
